---
title: "Fyrtårnprosjektet"
subtitle: "FHI som analyseenhet"
author: "Yusman Kamaleri"
<span style = 'font-size: 40%;'
date: "2023-03-15"
output:
  xaringan::moon_reader:
    css: [default, xaringan-themer.css]
    lib_dir: libs
    nature:
      titleSlideClass: ["left", "middle", "inverse"]
      slideNumberFormat: "%current%"
      highlightStyle: github
      highlightLines: true
      ratio: 16:9
      countIncrementalSlides: true
    seal: false
---

class: inverse, right, middle, hide_logo
background-image: url(https://source.unsplash.com/vVHXeu0YNbk)
background-size: cover

```{r xaringanExtra, echo = FALSE}
xaringanExtra::use_logo(
  image_url = "images/fhi_logo_lang.png",
  link_url = "https://www.fhi.no",
  position = xaringanExtra::css_position(top = "1em", right = "1em")
)
xaringanExtra::use_progress_bar(color = "#0051BA", location = "bottom")
xaringanExtra::use_panelset()
xaringanExtra::use_tile_view()
xaringanExtra::use_fit_screen()
xaringanExtra::use_extra_styles(
  hover_code_line = TRUE,         #<<
  mute_unhighlighted_code = TRUE  #<<
)
```
```{r xaringan-themer, include=FALSE, warning=FALSE}
library(xaringanthemer)
style_duo_accent(
  primary_color = "#080808",  # Black
  inverse_header_color = "#12126b"
)
```

```{r setup, echo = FALSE}
image_link <- function(image,url,...){
  htmltools::a(
    href=url,
    htmltools::img(src=image,...)
  )
}
```

# Fyrtårnprosjektet
### FHI som analyseenhet

.black[.large[Yusman Kamaleri | FHI | 15.03.2023]]

[https://bit.ly/ybk-git](https://bit.ly/ybk-git)


---
class: left
background-image: url(https://source.unsplash.com/5EhN4wbfvBc)
background-position: right
background-size: 550px 

# FHI 
### Prosjektmedarbeidere

Avd. for helse og ulikhet i <br>
Område for psykisk og fysisk helse <br>

- Yusman Kamaleri
- Eyvind Ohm
- Else Karin Grøholt
- Kari Alver
- Christian Madsen

---
class: middle, center

## Produsere statistikk og gjennomføre <br> ulike analyse- og forskningsoppgaver
Felles minimum datasett (FMDS) data som utgangspunkt

???
- FMDS data som utgangspunkt
